臺灣臺北地方法院刑事判決
111年度原訴字第39號
公  訴  人  臺灣臺北地方檢察署檢察官
被      告  林昱杰


指定辯護人  黃鈺淳律師（義務辯護律師）              
上列被告因妨害秘密案件，經檢察官聲請以簡易判決處刑（111
年度偵字第15688號），本院認不宜以簡易判決處刑（111年度原
簡字第62號），改依通常程序審理，判決如下：
    主    文
林昱杰犯無故取得他人電腦相關設備之電磁紀錄罪，處有期徒刑
肆月，如易科罰金，以新臺幣壹仟元折算壹日。
扣案林昱杰所有手機壹支（廠牌型號：白色IPHONE 13，IMEI碼
：○○○○○○○○○○○○○○○號）沒收之。　　
    犯罪事實
一、林昱杰原係憲兵，於民國111年3月28日上午2時至4時，在國
    防部（址設臺北市○○區○○路000號）主體大樓1c044室內，擔
    任監控哨執勤人員，於當日上午2時56分帶執勤站哨人員潘○
    ○（真實姓名詳卷）至點站哨執勤，詎其返回後，竟趁潘○○
    值勤期間，基於妨害電腦使用之犯意，未經潘○○之同意或授
    權，擅自取出潘○○於站哨執勤前放在該1c044室內置物櫃方
    桌上帽子下方之手機後，利用桌上檯燈照射手機螢幕反光方
    式，經由手機螢幕所殘留之指紋而得知潘○○之手機密碼，遂
    無故輸入該手機密碼而入侵潘○○之手機，接著先使用通訊軟
    體LINE及SIGNAL加入成為潘○○好友，再使用上開軟體，將潘
    ○○手機相簿內所儲存之個人私密照片及影片等電磁紀錄傳輸
    至其手機內儲存，而藉此無故取得潘○○電腦相關設備之電磁
    紀錄，致生實際損害於潘○○。嗣潘○○下哨後，因發現手機的
    LINE鈴鐺有顯示林昱杰曾加入好友又被封鎖，才發現林昱杰
    有拿伊手機加入LINE成為好友，更發現林昱杰有持伊手機之
    聊天軟體SIGNAL傳送上開影片給其本人後，旋報告長官處理
    ，始循線查悉上情。
二、案經潘○○訴由憲兵指揮部士林憲兵隊移請臺灣臺北地方檢察
    署檢察官偵查後聲請以簡易判決處刑。
    理    由
壹、證據能力：
    本件認定事實所引用之卷證資料（包含人證、書證、物證，
    詳下述及者），並無證據證明係公務員違背法定程序所取得
    ，與本案亦有自然之關連性，公訴人、被告、辯護人迄至本
    案言詞辯論終結，均不爭執該等卷證之證據能力，亦未提出
    關於證據能力之聲明異議，本院認引為證據為適當，是依刑
    事訴訟法第159條之5等規定，下述認定事實所引用之證據方
    法均有證據能力。
貳、實體方面：
一、認定本案犯罪事實所憑之證據及理由：
    上揭犯罪事實，業據被告林昱杰於警詢、偵查及本院審理時
    均坦承不諱（見偵字公開卷第29至38、113至114頁；本院原
    訴字卷二第37、70、77至87頁），核與證人即告訴人潘○○於
    警詢、偵查中之指證述皆大致相符（見偵字公開卷第15至19
    、117至118頁），並有國防部主體大樓1C044室內監視錄影
    畫面截圖照片、被告使用手機內所儲存其以告訴人手機傳送
    之告訴人個人隱私私密影片及照片、告訴人手機通訊軟體SI
    GNAL帳號頁面及其與被告間對話紀錄擷圖、士林憲兵隊勘查
    採證同意書、扣押筆錄、扣押物品目錄表、扣押手機照片等
    件存卷可稽（見偵字公開卷第21至23、39至43、45至55、59
    、61至67、69至73頁），足認被告上開任意性自白與事實相
    符，應堪採信，是本案事證明確，被告之犯行洵堪認定，應
    予依法論科。
二、論罪科刑：
  ㈠核被告所為，係犯刑法第358條無故入侵電腦或其相關設備罪
    、第359條無故取得他人電腦相關設備之電磁紀錄罪。被告
    以一行為，觸犯上開數罪名，為想像競合犯，應依刑法第55
    條規定從一重之無故取得他人電腦相關設備之電磁紀錄罪處
    斷。
  ㈡爰審酌被告為滿足個人好奇心及偷窺私慾，竟趁憲兵隊同事
    即告訴人站哨值勤期間，未經同意即逕行從置物櫃桌上取出
    告訴人手機，復輸入所猜中之解鎖密碼而破解入侵告訴人手
    機後，將該手機內儲存之私密影片及照片，藉由通訊軟體LI
    NE、SIGNAL傳輸至被告手機供己觀覽，嚴重侵害告訴人之個
    人隱私，對告訴人身心造成傷害，實屬不該；而念被告東窗
    事發後始終坦承犯行，表達悔意，雖曾希冀尋求和解並欲取
    得告訴人原諒，惟經告訴人具狀並電聯本院表示：不願意調
    解，也不願再見到被告，不同意給予緩刑，其餘請依法處理
    等語，公訴檢察官亦當庭表示：本件不宜宣告緩刑，其餘請
    依法量刑之意見（見本院原訴字卷二第49、59、61至63、86
    頁所附公務電話紀錄、陳報書狀、筆錄），兼衡被告本案犯
    罪動機、目的、手段、所生危害，暨其智識程度（高職畢業
    ）、生活狀況【案發後已遭退役，現從事殯葬業、經濟狀況
    勉持，仍需扶養並支付外婆安養費用（見本院原訴字卷二第
    91至97頁之陳報狀所附在職證明書、老人安養中心收據）】
    等一切情狀，量處如主文所示之刑，並諭知易科罰金之折算
    標準，以示懲儆。
三、沒收：
    按供犯罪所用、犯罪預備之物或犯罪所生之物，屬於犯罪行
    為人者，得沒收之。刑法第38條第2項前段定有明文。查扣
    案手機1支（廠牌型號：白色IPHONE 13，IMEI碼：00000000
    0000000號），係被告所有且供其本案持以犯罪所用之物，
    爰依刑法第38條第2項前段規定，宣告沒收之。
四、不另為無罪之諭知：
  ㈠公訴意旨另以：被告於前揭時、地，未經同意即逕行從置物
    櫃桌上取出告訴人手機，復輸入所猜中之解鎖密碼而入侵告
    訴人手機後，將該手機內儲存之個人私密照片、影片，藉由
    通訊軟體LINE、SIGNAL傳輸至被告手機供己觀覽之行為，除
    構成刑法第358條無故入侵電腦或其相關設備、第359條無故
    取得他人電腦相關設備之電磁紀錄等罪外，同時係利用手機
    此一行動裝置，知悉告訴人不想公開的私密影像，繼而在無
    正當理由之下洩漏傳送至其個人IPHONE手機，實屬侵害告訴
    人之隱私權，因認被告此部分亦涉犯刑法第318條之1「無故
    洩漏因利用電腦或其他相關設備知悉或持有他人之秘密罪」
    等語。惟此為被告所否認，辯稱：告訴人的私密影片我只有
    存在自己的手機內，確實沒有外流，也沒有上傳到其他網路
    空間或雲端，該支手機已遭扣案等語。
  ㈡經查：
　⒈被告未經同意，即以所猜中的解鎖密碼輸入告訴人手機後，
    入侵該手機設備而得悉其內儲存的告訴人個人私密照片、影
    片，復透過通訊軟體將之傳輸至自己的手機而無故取得他人
    電磁紀錄，俱如前揭，固堪認被告確係「『無故』『利用電腦
    相關設備』『知悉他人之秘密』」；惟被告藉由LINE、SIGNAL
    等通訊軟體的傳輸功能，將告訴人手機內儲存之私密影片、
    照片傳輸至自己手機，以便供己觀覽，應屬其取得告訴人私
    密電磁紀錄之手段，且依目前卷內積極事證，尚難逕認被告
    已有將該等私密影像洩漏予第三人、甚至上傳散布至網際網
    路或雲端空間之舉措。
　⒉又以網際網路之科技現狀而言，藉由通訊軟體傳輸訊息內容
    之網路封包，雖有可能被中途攔截，然未必代表能知道內含
    的資訊，蓋大部分的網路通訊都有加密，若欠缺解密的金鑰
    （即一串複雜的密碼），所攔截到者充其量亦係一堆難以解
    讀的亂碼。故透過通訊軟體傳送的任何內容（文字/圖片/影
    片），除了sender/receiver雙方外，基本上只有該通訊軟
    體公司（諸如LINE/Facebook/Telegram/Whatsapp/etc）有
    得知內容之可能；惟該通訊軟體公司是否確實能知悉該內容
    ，則取決於該公司與用戶間之協議，倘有使用「端到端加密
    」，該公司即無法知道內容（諸如Telegram、Whatsapp即具
    此功能），縱令未提供「端到端加密」功能之公司，倘非基
    於合法目的或相關執法單位之命令，通常亦嚴禁內部員工刺
    探用戶之通訊內容，凡此為本院職務上已知之事項。準此，
    依現有卷證，尚難遽認被告有將所知悉的告訴人私密影像傳
    送予他人，亦乏證據證明被告傳輸影片過程中曾遭第三人攔
    截或窺得訊息內容，本案是否該當刑法第318條之1「洩漏」
    此一構成要件，即屬有疑。則依罪證有疑、利歸被告之法理
    ，當難驟以該罪相繩。
　㈢本案既不能證明被告有此部分犯行，本應為此部分無罪之諭
    知，惟公訴意旨認該部分與前開經論罪科刑之部分，有一罪
    關係，爰不另為無罪之諭知，附此敘明。
據上論斷，應依刑事訴訟法第299條第1項前段，刑法第358條、
第359條、第55條、第41條第1項前段、第38條第2項前段，刑法
施行法第1條之1第1項，判決如主文。
本案經檢察官陳弘杰提起公訴，檢察官黃怡華、楊舒雯到庭執行
職務。
中　　華　　民　　國　　111 　年　　11　　月　　30　　日
                  刑事第十四庭審判長法　官　歐陽儀
　　　　　　　　　                  法  官  吳明蒼
                 　　　　　　　　　 法  官  趙書郁
上正本證明與原本無異。 
如不服本判決應於收受送達後20日內向本院提出上訴書狀，並應
敘述具體理由；其未敘述上訴理由者，應於上訴期間屆滿後20日
內向本院補提理由書（均須按他造當事人之人數附繕本）「切勿
逕送上級法院」。告訴人或被害人如對於本判決不服者，應具備
理由請求檢察官上訴，其上訴期間之計算係以檢察官收受判決正
本之日期為準。 因疫情而遲誤不變期間，得向法院聲請回復原
狀。
                                    書記官  李璁潁 
中　　華　　民　　國　　111 　年　　11　　月　　30    日
附錄本案論罪科刑法條全文：
中華民國刑法第358條（無故入侵電腦或其相關設備罪）
無故輸入他人帳號密碼、破解使用電腦之保護措施或利用電腦系
統之漏洞，而入侵他人之電腦或其相關設備者，處三年以下有期
徒刑、拘役或科或併科三十萬元以下罰金。
中華民國刑法第359條（無故取得電磁紀錄罪）
無故取得、刪除或變更他人電腦或其相關設備之電磁紀錄，致生損害於公眾或他人者，處五年以下有期徒刑、拘役或科或併科六十萬元以下罰金。